臺灣高等法院臺南分院刑事裁定　　　　　　九十一年度交抗字第一四八號　　　Ｇ
　　　抗　告　人
　　　即受處分人　甲　○　○
右抗告人因違反道路交通管理處罰條例案件，不服臺灣雲林地方法院九十一年度交聲
字第八九號（中華民國九十一年九月三十日裁定），提起抗告，本院裁定如左：
      主      文
抗告駁回。
      理      由
一、原法院以：（一）本件異議人甲○○於民國九十一年四月十六日上午五時五十分
    許，駕駛ＸＲ－八八二號營業貨櫃曳引車，違規停放在國道一號公路大林交流道
    南向匝道，經測試檢定酒精濃度為每公升零點四七毫克，超過規定標準之事實，
    有內政部警政署國道公路警察局舉發違反道路交通管理事件通知單（公警局交字
    第Ｚ00000000號）在卷可證，故於上開時間、地點，車號ＸＲ－八八二
    號營業貨櫃曳引車違規停放及異議人服用酒類經測試檢定酒精濃度超過規定標準
    等情，應堪認定。（二）關於當日舉發經過及如何認定異議人係駕駛者，業經承
    辦員警黃家宏到庭證稱：「因為駕駛聯結車上的駕駛一定要有職業聯結車的駕駛
    執照，而且當時車上只有他一個人」等語（見原審九十一年八月二十八日訊問筆
    錄第九頁）。另證人即承辦員警傅文陽則證稱：「我們攔檢砂石車有無超載情形
    ，就看到異議人聯結車違規停在交流道上，我同事就下車敲車門，異議人就下車
    ，聞到他身上有酒味，我們告訴他涉嫌酒後開車，他說車子不是他開的，我們就
    問他駕駛者為何人？他說駕駛者不在，已經走了」、「交流道匝道附近，警察巡
    邏密集，如果任意停車就是罰三千元，所以，有可能會臨時停車，但是不可能駕
    駛者會離停車那麼久，而且車上的貨如果不見怎麼辦」等情（見原審九十一年九
    月十一日訊問筆錄第三頁、第九頁）。是當日員警係依據相關事證而認定異議人
    係駕駛者等情，亦堪認定。（三）至於證人楊厚才雖到庭證稱舉發當日，係由其
    駕駛系爭車輛云云。惟楊厚才亦證稱：「（問：為何將上開車停放在匝道？）因
    為我要將ＣＤ拿給檳榔攤的小姐，因為我是過了斗南交流道，才想起要還給她」
    、「（問：為何不回車到斗南？）因為我們公司有規定公里數及油量，回頭划不
    來」云云（見原審九十一年八月二十八日訊問筆錄第六頁）。而異議人則供稱楊
    厚才係招呼計程車回斗南云云。衡情從大林交流道至斗南之計程車費用，應比系
    爭車輛返回斗南所需之費用更高，且有必要為了歸還ＣＤ而耗費為數非少之計程
    車費用？是證人楊厚才之證詞與常情不符，是否可信，即非無疑。又證人楊厚才
    證稱回來時，並未看到本件舉發情形，而異議狀中卻稱警察開單時，楊厚才也趕
    回現場欲作解釋云云，然於原審詢問何以二者間有所差距時，異議人則改稱：「
    楊厚才是警察開完罰單後，才回到現場，當時，我有叫住警察要解釋，但是警察
    說我已經開完罰單，有問題就異議」云云。但本件舉發員警當日勤務編排時間是
    從早上四時到八時，業據證人傅文陽證述明確（見原審九十一年九月十一日訊問
    筆錄第七頁），而本件舉發時間是早上五時五十分許，倘如異議人所言楊厚才事
    後有回到現場，員警尚在值勤中，何以未帶楊厚才向員警說明清楚，異議人空言
    辯稱員警表明已開完罰單，有問題就異議云云，自無可信。另進一步詢問異議人
    何以當時得知楊厚才已經到臨，異議人供稱：「我有看到他已經來，我就比給警
    察看，但警察說有問題就去異議」云云。然證人傅文陽證稱：「（問：異議人有
    無告訴你並且比說駕駛者已經快來了？）沒有」、「（問：若平常時，異議人已
    經告訴你駕駛者已經來，你會如何處理？）我們回去就會註銷」等情明確。綜上
    ，楊厚才證稱要返回斗南歸還ＣＤ，因系爭聯結車有油量及公里數之限制，故商
    請異議人暫時看顧車輛，並招呼計程車前往斗南乙節，衡情在交流道匝道附近，
    警察巡邏密集，而任意停車即要處罰新台幣（下同）三千元，駕駛者雖有臨時離
    開之情，但豈有離開長達一小時半之理。再者，又要負擔從大林交流道至斗南的
    計程車費用，而其目的僅為歸還ＣＤ，其證詞有違常情，顯係附和異議人之說詞
    ，其證言委無可信。反觀證人黃家宏、傅文陽之證詞，顯較符合實情，且其與異
    議人並無嫌隙或仇恨，自無刻意誣陷之理。又經原審電話詢問結果雖可認定楊厚
    才確實任職於宏維交通企業股份有限公司，而系爭聯結車為宏維交通企業股份有
    限公司所有，且平日即由楊厚才駕駛，然此並不足以印證舉發當日確實係由楊厚
    才駕駛系爭聯結車，故此部分不足為異議人有利之認定。綜上，本件異議人不依
    管制規定任意停放車輛及酒醉駕車之事實堪予認定。是原處分機關援引道路交通
    管理處罰條例第三十三條第一項、第三十五條第一項第一款規定，裁處異議人罰
    鍰四萬零五百元，吊扣駕駛執照十二個月，並記違規點數一點，於法並無不合，
    異議為無理由，而將上開異議駁回。
二、抗告意旨略以：證人楊厚才攔車至斗南還檳榔小姐ＣＤ是信用問題，且異性相吸
    豈可以常情判斷，又大林到斗南來回３０公里加上過路費１３０元，尚要冒公司
    詰問公里數及油量問題，當然坐計程車花幾百塊划算。楊厚才停好車後，因前後
    車輛過於緊密，出入不易，始將車輛沿線開上匝道口，喝了保力達後隨即入睡，
    約莫過半小時，員警敲門叫醒開單告發，隨後楊厚才也趕回現場，員警不聽告知
    旋即離去，怎可能如裁定書所言「異議人已經告訴你駕駛者已經來，我們回去就
    註銷」，而員警有可能從四點至八點總共四小時都在同一匝道口攔檢車輛嗎？可
    見員警證詞有矛盾之處。當時其不勝酒力，誰敢把車讓他開，再者；ＸＲ—８８
    ２貨櫃車的港區通行證並無其名字，港區警員會通融伊嗎？這豈合乎常理的推論
    ，為此依法狀請鑑核，准予裁定如主旨之聲明（撤銷酒後駕車之處罰）云云。惟
    查：原處分機關依現有證據依道路交通管理處罰條例第三十三條第一項、第三十
    五條第一項第一款規定，裁處異議人罰鍰四萬零五百元，吊扣駕駛執照十二個月
    ，並記違規點數一點，核無不合業如前述，而原法院將受處分人之異議裁定予以
    駁回，亦無違誤，其抗告顯無理由，應予駁回。
三、爰依道路交通管理處罰條例第八十九條，刑事訴訟法第四百十二條，裁定如主文
    。
中    華    民    國      九十一      年      十二      月      三      日
                                  臺灣高等法院臺南分院刑事第二庭
                                      審判長法官  游    明    仁
                                            法官  陳    清    溪
                                            法官  蘇    重    信
右正本證明與原本無異。
不得再抗告。
                                      法院書記官  李    珍    鳳
中    華    民    國      九十一      年      十二      月      六      日
